

INFORMATIONS



0785 72 27 89



thms.martin.dev@gmail.com

LANGUES

Français: Natif Anglais: Courant

TECHNOS

- React.js
- Node.js
- Next.js
- PHPSymfony
- TypeScriptJavaScript
- Flutter

Travail d'équipe

SOFT SKILLS

- Adaptabilité
- Curiosité
- Motivation
- Gestion du stress

CENTRES D'INTÊRETS

- Basketball
- Sports mécaniques
- Voyage
- Musique
- Cuisine

THOMAS MARTIN

Développeur full-stack

Avec 1 an d'expérience en développement full stack, je me distingue par mon adaptabilité et ma capacité à apprendre rapidement. Mon objectif est de rejoindre une équipe dynamique où je pourrai mettre mes compétences à profit tout en développant de nouvelles expertises.

EXPERIENCES PROFESSIONNELLES

2023 - 2024 | CDD - DEVELOPPEUR FULL-STACK

CARREVOLUTIS - Paris

- Concevoir et implémenter de nouvelles fonctionnalités front-end et backend dans un environnement Agile (Scrum) pour améliorer l'éxpérience utilisateur et la performance.
- Collaborer avec les équipes pour diagnostiquer et résoudre efficacement les bugs, garantissant la disponibilité et la qualité des plateformes.
- Optimiser le code existant par le refactoring, renforçant la stabilité et la maintenabilité des applications.

Stack: Next.js / TypeScript / PHP / Symphony / Git / Docker / MySql

● 2022 | STAGE - DEVELOPPEUR WEB

SIDR - Réunion

- Création d'un parcours conversationnel via Google Dialogflow, intégré à une application web Flutter
- Mise en place d'une dialog box interactive avec des questions/réponses guidées par boutons
- Optimiser le code existant par le refactoring, renforçant la stabilité et la maintenabilité des applications.

Stack: Flutter / Google Dialogflow / Git

2022 - 2024 | DEVELOPPEUR MOBILE

EPITECH

- Développement d'une application mobile Flutter dédiée à l'accompagnement psychologique
- Intégration de l'API OpenAI pour générer des réponses adaptées aux besoins de l'utilisateur
- Conception de l'interface utilisateur et gestion de l'état de l'application
- Participation a la créations de nouvelles fonctionnalités côté front et back dans un environnement Agile (Scrum)

Stack: Flutter / Node.js / Git / MongoDB

FORMATION

2022 - 2024 | MASTER DEGREE

EPITECH

2019 - 2022 | BACHELOR DEGREE

EPITECH